【裁判字號】    99,聲,113
【裁判日期】    990409
【裁判案由】    返還提存物
【裁判全文】
臺灣桃園地方法院民事裁定               99年度聲字第113號
聲  請  人  大眾商業銀行股份有限公司
法定代理人  甲○○
代  理  人  乙○○
相  對  人  丙○○
上列當事人間聲請返還提存物事件，本院裁定如下：
    主  文
本院九十五年度存字第二二三四號提存事件聲請人所提存之提存
物新臺幣壹拾萬元，准予返還。
    理  由
一、按訴訟終結後，供擔保人證明已定20日以上之期間，催告受
    擔保利益人行使權利而未行使，或法院依供擔保人之聲請，
    通知受擔保利益人於一定期間內行使權利並向法院為行使權
    利之證明而未證明者，法院應依供擔保人之聲請，以裁定命
    返還其提存物或保證書；第104 條之規定，於其他依法令供
    訴訟上之擔保者準用之，民事訴訟法第104 條第1 項第3 款
    、第106 條定有明文。且此所謂之訴訟終結，應從廣義解釋
    ，包括撤銷假扣押或假處分裁定及執行程序終結在內（最高
    法院92年度台抗字第379 號、88年度台抗字第682 號裁判意
    旨可供參考）。
二、本件聲請意旨略以：聲請人（已概括承受有限責任高雄第二
    信用合作社資產與負債）前遵鈞院95年度裁全字第3332號民
    事假扣押裁定，以鈞院95年度存字第2234號提存新臺幣10萬
    元後，聲請鈞院以95年度執全字第1883號對相對人為假扣押
    之執行程序在案，茲因上開假扣押執行之標的業經鈞院於96
    年度執字第66043 號強制執行程序中拍定而告執行程序終結
    ；聲請人復於此執行程序終結後，聲請鈞院以98年度聲字第
    1385號通知受擔保利益人即相對人於收受通知後21日內行使
    權利，惟相對人於收受前開通知後，於所定期間屆滿仍未行
    使權利，爰依法聲請准予返還上揭提存物等語。並據提出本
    院95年度裁全字第3332號民事裁定、95年度存字第2234號提
    存書、98年11月10日桃院永民後98年度聲字第1385號函、臺
    灣金融資產服務股份有限公司97年8 月13日97桃金拍六字第
    70號函各1 份為證（均為影本）。
三、經查，聲請人所主張之前開事實，除有其提出之上開書證在
    卷可稽外，並經本院依職權調閱前述各事件之卷宗查核無誤
    ，足堪認定屬實。次查，聲請人確於上開執行程序終結後，
    聲請本院以98年度聲字第1385號通知相對人於收受通知後21
    日內行使權利，此通知業於98年12月25日送達相對人，亦經
    本院調閱上開卷宗核對所附通知之函文與送達證書無訛，亦
    可認定無誤。再查，相對人於上開期間內並未行使權利之事
    實，則經本院依職權查詢無誤，有本院民事紀錄科查詢表2
    紙附卷足憑。揆諸首揭法律規定及說明，聲請人本件聲請，
    尚無不合，應予准許。
四、爰裁定如主文。
中    華    民    國    99    年    4     月    9     日
              民事第二庭    法  官  張震武
以上正本係照原本作成
如對本裁定抗告須於裁定送達後10日內向本院提出抗告狀，並繳
納抗告裁判費新臺幣1,000 元。
中    華    民    國    99    年    4     月    9     日
                            書記官  顏伯儒

司法院資訊處製作；財團法人民間司法改革基金會備份。
